最高法院刑事判決　　　　　　　　　 111年度台上字第1911號
　　　　　　　　　　　　　　　　　 111年度台上字第1912號
上　訴　人　郭俊希（原名郭恩希）
 
 
 
　　　　　　陳昶銘
 
 
上列上訴人等因違反毒品危害防制條例案件，不服臺灣高等法院
臺中分院中華民國110年12月30日第二審判決（110年度上訴字第
1965、1966號，起訴及追加起訴案號：臺灣彰化地方檢察署 109
年度偵字第9747、11382號、110年度偵字第1173、2952號），提
起上訴，本院判決如下：
    主  文
上訴駁回。
    理  由
一、按刑事訴訟法第377 條規定，上訴於第三審法院，非以判決
    違背法令為理由，不得為之。是提起第三審上訴，應以原判
    決違背法令為理由，係屬法定要件。如果上訴理由書狀並未
    依據卷內訴訟資料，具體指摘原判決不適用何種法則或如何
    適用不當，或所指摘原判決違法情事，顯與法律規定得為第
    三審上訴理由之違法情形，不相適合時，均應認其上訴為違
    背法律上之程式，予以駁回。
二、本件原判決撤銷第一審關於上訴人郭俊希如第一審判決附表
    一編號1至3、5 部分之不當科刑判決，改判論處郭俊希如附
    表編號1至3、5所示共同販賣第二級毒品4罪刑及沒收等；及
    維持第一審關於論處郭俊希如原判決附表（下稱附表）一編
    號4 所示共同販賣第二級毒品罪刑及沒收等、上訴人陳昶銘
    如附表一編號1至3 所示共同販賣第二級毒品3罪刑及沒收等
    、依同種想像競合犯關係，從一重論處陳昶銘如附表一編號
    4 、5所示共同販賣第二級毒品2罪刑及沒收等部分之判決，
    駁回郭俊希上開部分及陳昶銘在第二審之上訴。已詳敘認定
    犯罪事實所憑證據及理由。
三、刑法第59條之酌量減輕其刑，必於犯罪之情狀，在客觀上足
    以引起一般同情，認為即予宣告法定最低度刑，猶嫌過重者
    ，始有其適用。此屬事實審法院得依職權裁量之事項。原判
    決已敘明陳昶銘之犯罪情狀，如何不符上述酌減其刑之要件
    。屬其裁量職權之適法行使，尚難指為違法。陳昶銘上訴意
    旨謂其販賣次數共5 次，販賣金額尚輕，僅為朋友間互通有
    無之情形，與大、中盤毒梟販賣動機截然不同，因一時貪圖
    利益，而為本件錯誤犯行，對誤入歧途之錯誤行為，深感後
    悔不已，情堪憫恕，原審未依刑法第59條規定酌減其刑，有
    適用法則不當之違誤。係就原審得為裁量之職權行使及原判
    決已說明之事項，依憑己意而為指摘，殊非適法上訴第三審
    之理由。
四、刑之量定，係屬為裁判之法院裁量之職權。原判決已敘明第
    一審判決就上訴人等所犯如附表一所示之罪，均依修正前毒
    品危害防制條例第17 條第2項規定減輕其刑，郭俊希復依同
    條例第17 條第1項規定遞減其刑後，以其等之責任為基礎，
    具體斟酌刑法第57條所列各款事項，而分別為量刑。既未逾
    越法定刑度，亦無違背公平正義之情形，屬裁量職權之適法
    行使，尚難指為違法。郭俊希上訴意旨以其有重度躁鬱，可
    能破壞監所秩序致假釋機會渺茫，請從輕量刑；陳昶銘上訴
    意旨以其岳母為極重度殘障人士，並罹患末期腎臟疾病，需
    其照顧，其平時熱心公益，因一時貪圖利益，而為本件錯誤
    犯行，經歷羈押處分，已受相當警惕及教訓，原審所量處之
    刑過重，請從輕量刑等語。核均係對原審量刑裁量之職權行
    使及原判決已斟酌說明之事項，任憑己意而為指摘，非上訴
    第三審之適法理由。
五、依上所述，本件上訴違背法律上之程式，應予駁回。
據上論結，應依刑事訴訟法第395條前段，判決如主文。
中    華    民    國   111    年    4     月    20    日
                  刑事第七庭審判長法  官  李  英  勇  
                                  法  官  楊  智  勝  
                                  法  官  吳  冠  霆  
                                  法  官  邱  忠  義  
                                  法  官  洪  兆  隆  
本件正本證明與原本無異
                                  書記官
中    華    民    國   111    年    4     月    22    日